---
title: "Нелинейная регрессия"
output: html_notebook
---


<style type="text/css">
.main-container {
  max-width: 100% !important;
  margin: auto;
}
</style>


```{r, include=FALSE}
library(car)
library(nlme)
library(ggplot2)
library(GGally)
library(psych)
library(dplyr)
library(olsrr)
library(ggtrendline)
#library(aomisc)
library(ggpubr)
```
```{r}
chooseCRANmirror()
```

## Данные

```{r}
data <- read.csv("Cellphone.csv") |> mutate(resolution = resoloution) |> select(-resoloution)
head(data)
```

## Статистическая сводка

```{r, rows.print=14}
options(width = 100)

describe(data, type = 1)[c(2, 3, 13, 4, 5, 8, 9, 11, 12)]
```

```{r, fig.asp=1, fig.width=25}
ggpairs(data,
        diag = list(
          discrete = wrap('barDiag', bins = 10),
          continuous = wrap('barDiag', bins = 10)
        ),
        progress = FALSE) +
  theme(strip.text = element_text(size = 16, face = "bold"))
```

**Product_id** -- уникальный идентификатор телефона\
**Price** -- цена телефона (таргет, непр.)\
**Sale** -- количество продаж (непр.)\
**weight** -- вес телефона (непр.)\
**resolution** -- длина диагонали телефона (непр.)\
**ppi** -- количество пикселей на 1 квадратный дюйм (непр.)\
**cpu.core** -- количество ядер ЦПУ (дискр.)\
**cpu.freq** -- частота ядер ЦПУ (непр.)\
**internal.mem** -- память устройства (дискр.)\
**ram** -- оперативная память устройства (дискр.)\
**RearCam** -- разрешение задней камеры (дискр.)\
**Front_Cam** -- разрешение передней камеры (дискр.)\
**battery** -- объём аккумулятора (непр.)\
**thickness** -- толщина корпуса (непр.)

```{r}
continuous_var <- c("Price", "Sale", "weight", "resolution", 
                    "ppi", "cpu.freq", "battery", "thickness")
cont_log_var <- c(sapply(continuous_var[continuous_var != "cpu.freq"], paste0, "_log"), "cpu.freq")
names(cont_log_var) <- NULL
discrete_var <- setdiff(names(data), c(continuous_var, "Product_id"))
```

## Логарифмизация
```{r}
data.log <- data |> mutate(
  Price_log = log(Price),
  Sale_log = log(Sale),
  weight_log = log(weight),
  resolution_log = log(resolution),
  ppi_log = log(ppi),
  battery_log = log(battery),
  thickness_log = log(thickness)
) |> select(all_of(c("Product_id", cont_log_var, discrete_var)))
```

```{r, echo=FALSE}
describe(data.log[cont_log_var], type = 1)[c(2, 3, 13, 4, 5, 8, 9, 11, 12)]
```

```{r, fig.asp=1, fig.width=25, echo=FALSE}
ggpairs(data.log |> select(-Product_id),
        diag = list(
          discrete = wrap('barDiag', bins = 10),
          continuous = wrap('barDiag', bins = 10)
        ),
        progress = FALSE) +
  theme(strip.text = element_text(size = 16, face = "bold"))
```
### Выбросы
```{r, fig.asp=1, fig.width=25, warning=FALSE}
data.log |> mutate(outlier = factor((Price_log < 7) + 0.5 * (weight_log > 5.5))) |> select(-Product_id) |>
  ggpairs(
    aes(color = outlier),
    diag = list(
      discrete = wrap('barDiag', bins = 10),
      continuous = wrap('barDiag', bins = 10)
    ),
    progress = FALSE,
    columns = union(cont_log_var, discrete_var)
  ) +
  theme(strip.text = element_text(size = 16, face = "bold"))
```
```{r}
data.clean <- data.log |> filter(Price_log >= 7 & weight_log <= 5.5)
```

```{r, rows.print=14, echo=FALSE}
describe(data.clean[cont_log_var], type = 1)[c(2, 3, 13, 4, 5, 8, 9, 11, 12)]
```

```{r, fig.asp=1, fig.width=25, echo=FALSE}
ggpairs(data.clean |> select(-Product_id),
        diag = list(
          discrete = wrap('barDiag', bins = 10),
          continuous = wrap('barDiag', bins = 10)
        ),
        progress = FALSE) +
  theme(strip.text = element_text(size = 16, face = "bold"))
```
## Baseline линейная регрессия
```{r}
lin_model <- lm(Price_log ~ . - Product_id, data = data.clean)
summary(lin_model)
```
```{r, rows.print=12}
cbind(ols_vif_tol(lin_model), ols_correlations(lin_model)) |>
  as.data.frame() |>
  select(Tolerance, Partial, VIF) |>
  mutate(Partial = round(Partial, 6))
```
```{r, fig.align='center'}
data.clean |> mutate(core.freq = cpu.core * cpu.freq) |> ggplot(aes(x = core.freq, y = Price_log)) + geom_point()
```

```{r}
lin_model.base <- lm(
  Price_log ~ ppi_log + battery_log + thickness_log + I(cpu.core * cpu.freq) + internal.mem + ram,
  data = data.clean
)
summary(lin_model.base)
```
Для cpu.core + cpu.freq: $R^2 = 0.9306$, $R^2_{adj} = 0.9268$

**RMSE**: 
```{r}
lin_model.base$residuals^2 |> sum() |> sqrt()
```


## Нелинейная регрессия
```{r, include=FALSE}
ggpairs_ith_row <- function(pairs_plot, row = 1, primary_var) {
  plots <- lapply(1:pairs_plot$ncol, function(j)
    getPlot(pairs_plot, i = row, j = j))
  ggmatrix(
    plots,
    nrow = 1,
    ncol = pairs_plot$ncol,
    xAxisLabels = pairs_plot$xAxisLabels,
    yAxisLabels = primary_var
  )
}
```

```{r, fig.asp=0.125, fig.width=25, echo=FALSE}
plot.mat <- data.clean |> select(Price_log,
                     ppi_log,
                     battery_log,
                     thickness_log,
                     cpu.core,
                     cpu.freq,
                     internal.mem,
                     ram) |>
  ggpairs(
    diag = list(
      discrete = wrap('barDiag', bins = 10),
      continuous = wrap('barDiag', bins = 10)
    ),
    upper = list(
      continuous = "points",
      combo = "box_no_facet",
      discrete = "facetbar",
      na = "na"
    ),
    lower = list(
      continuous = "cor",
      combo = "facethist",
      discrete = "count",
      na = "na"
    ),
    progress = FALSE
  ) +
  theme(strip.text = element_text(size = 16, face = "bold"))

ggpairs_ith_row(plot.mat, primary_var = "Price_log") |> print()
```


### Модели:
$$\Huge y = f(\mathbf{x}, \boldsymbol{\theta}) + \varepsilon$$
  
1. $$\Large f = \theta_0 + \theta_1 \text{ppi_log} + \theta_2 \text{battery_log} +
  \theta_3 \text{thickness_log} + \theta_4 \text{cpu.core}\cdot \text{cpu.freq} - 
  \theta_5 \exp\{-\theta_6 \text{internal.mem}\} - \theta_7\exp\{-\theta_8 \text{ram}\}$$

```{r}
model_asymp <- function(..., params) {
  with(list(...), 
       ppi_log * params[1] + battery_log * params[2] + thickness_log * params[3] +
         cpu.core * cpu.freq * params[4] - params[5] * exp(-params[6] * internal.mem) -
         params[7] * exp(-params[8] * ram) + params[9]
       )
}
model_logistic <- function(..., params) {
  with(list(...), 
       ppi_log * params[1] + battery_log * params[2] + thickness_log * params[3] +
         cpu.core * cpu.freq * params[4] + params[5] + (params[6] - params[5])/(1 + exp(-params[7]*(internal.mem - params[8]))) +params[9]
         (params[10] - params[9])/(1 + exp(-params[11]*(ram - params[12])))
       )  
  
}
model_power <- function(..., params) {
  with(list(...), 
       ppi_log * params[1] + battery_log * params[2] + thickness_log * params[3] +
         cpu.core * cpu.freq * params[4] +  params[5] * internal.mem^(params[6]) +
 + params[7] * ram^(params[8] + params[9])
       )
}

model_weibull <- function(..., params) {
  with(list(...), 
       ppi_log * params[1] + battery_log * params[2] + thickness_log * params[3] +
         cpu.core * cpu.freq * params[4] + params[5] + (params[6] - params[5])*(1 - exp(-exp(params[7]*(log(internal.mem) - log(params[8]))))) + params[9] + (params[10] - params[9])*(1 - exp(-exp(params[11]*(log(ram) - log(params[12])))))
       )
}
```


```{r}
data.clean.nonzero <- data.clean[data.clean != 0,][1:135,]
```

## Асимптотическая модель
### Подбор параметров
```{r}

asymp.nlm <- nls(Price_log ~ model_asymp(ppi_log = ppi_log, battery_log = battery_log,
                                         thickness_log = thickness_log, 
                              start.point.asymp = list(t0 = lin_model.base$coefficients[1],
                         t1 = lin_model.base$coefficients[2],
                         t2 = lin_model.base$coefficients[3],
                         t3 = lin_model.base$coefficients[4],
                         t4 = lin_model.base$coefficients[5],
                         t5 = lm(log(Price_log) ~ internal.mem, data = data.clean)$coefficients[1],
                         t6 = lm(log(Price_log) ~ internal.mem, data = data.clean)$coefficients[2],
                         t7 = lm(log(Price_log) ~ ram, data = data.clean)$coefficients[1],
                         t8 = lm(log(Price_log) ~ ram, data = data.clean)$coefficients[2]
                         )           cpu.core = cpu.core, cpu.freq = cpu.freq,
                                         internal.mem = internal.mem, ram = ram,
                                         params = c(t1, t2, t3, t4, t5, t6, t7, t8, t0)),
                 data = data.clean, start = start.point.asymp)

summary(asymp.nlm)
```
**RMSE**: 
```{r}
residuals(asymp.nlm)^2 |> sum() |> sqrt()
```

**Доверительные интервалы для новых параметров (bootstrap)**:
```{r, message=FALSE, warning=FALSE}
set.seed(10)
boot.asymp <- Boot(asymp.nlm, ncores = 8)
```

```{r, fig.width=25, fig.dpi=80, message=FALSE, warning=FALSE}
hist(boot.asymp, cex = 2.5)
```


**стартовые точки степенная**
```{r}
data.clean.new <- data.clean |> filter(internal.mem > 0 & ram > 0)

logis.model.im <- nls(Price_log ~ SSpower2P(internal.mem, a, b), data = data.clean.new)
logis.model.ram <- nls(Price_log ~ SSpower2P(ram, a, b), data = data.clean.new)

start.point.power <- list(
  t1 = lin_model.base$coefficients[2],
  t2 = lin_model.base$coefficients[3],
  t3 = lin_model.base$coefficients[4],
  t4 = lin_model.base$coefficients[5],
  t5 = lin_model.base$coefficients[6],
  t6 = 1,
  t7 = lin_model.base$coefficients[7],
  t8 = 1,
  t9 = lin_model.base$coefficients[9]
  
)
power.nlm <- nls(Price_log ~ model_power(ppi_log = ppi_log, battery_log = battery_log,
                                         thickness_log = thickness_log, 
                                         cpu.core = cpu.core, cpu.freq = cpu.freq,
                                         internal.mem = internal.mem, ram = ram,
                                         params = c(t1, t2, t3, t4, t5, t6, t7, t8,t9)),
                 data = data.clean.new, start = start.point.power,control = nls.control(warnOnly = TRUE, minFactor = 1e-5))
```
```{r}
power.nlm <- nls(Price_log ~ model_power(ppi_log = ppi_log, battery_log = battery_log,
                                         thickness_log = thickness_log, 
                                         cpu.core = cpu.core, cpu.freq = cpu.freq,
                                         internal.mem = internal.mem, ram = ram,
                                         params = c(t1, t2, t3, t4, t5, t6, t7, t8,t9)),
                 data = data.clean.new, start = start.point.power,control = nls.control(warnOnly = TRUE, minFactor = 1e-5))
```


```{r}
summary(power.nlm)
```
```{r}
residuals(power.nlm)^2 |> sum() |> sqrt()
```
```{r, message=FALSE, warning=FALSE}
set.seed(10)
boot.power <- Boot(power.nlm, ncores = 1)
```

```{r, fig.width=25, fig.dpi=80, message=FALSE, warning=FALSE}
hist(boot.power, cex = 2.5)
```
**Weibul regression**
```{r}


logis.model.im.weibul <- nls(Price_log ~ SSweibull(internal.mem, a, b, c, d), data = data.clean.new)
logis.model.ram.weibul <- nls(Price_log ~ SSweibull(ram, a, b, c, d), data = data.clean.new)

start.point.weibull <- list(
  t1 = lin_model.base$coefficients[2],
  t2 = lin_model.base$coefficients[3],
  t3 = lin_model.base$coefficients[4],
  t4 = lin_model.base$coefficients[5],
  
  t5 = coefficients(logis.model.im.weibul)['a'],
  t6 = coefficients(logis.model.im.weibul)['b'],
  t7 = coefficients(logis.model.im.weibul)['c'],
  t8 = coefficients(logis.model.im.weibul)['d'],
  
  t9 = coefficients(logis.model.ram.weibul)['a'],
  t10 = coefficients(logis.model.ram.weibul)['b'],
  t11 = coefficients(logis.model.ram.weibul)['c'],
  t12 = coefficients(logis.model.ram.weibul)['d']
)
```
**fit weibull**
```{r}
weibul.nlm <- nls(Price_log ~ model_weibull(ppi_log = ppi_log, battery_log = battery_log,
                                         thickness_log = thickness_log, 
                                         cpu.core = cpu.core, cpu.freq = cpu.freq,
                                         internal.mem = internal.mem, ram = ram,
                                         params = c(t1, t2, t3, t4, t5, t6, t7, t8, t9, t10, t11, t12)),
                 data = data.clean.new, start = start.point.weibull,control = nls.control(warnOnly = TRUE, minFactor = 1e-5))
```
```{r}
residuals(weibul.nlm)^2 |> sum() |> sqrt()
```
```{r}
```


```{r}
summary(weibul.nlm)
```
```{r}
preds <- data.frame(true.pred = data.clean.new$Price_log, pred.weibull = predict(weibul.nlm), pred.power = predict(power.nlm), index = c(1:131))
weib.plot <- ggplot(data = preds,
       aes(x = index, y = pred.weibull)) +
  geom_point() +  geom_point(aes(y = true.pred ), col = 'red')
power.plot <- ggplot(data = preds,
       aes(x = index, y = pred.power), ) +
  geom_point(col = 'blue') +   geom_point(aes(y = true.pred ), col = 'red')+geom_line(col = 'blue') +   geom_line(aes(y = true.pred ), col = 'red')
ggarrange(power.plot, weib.plot,ggplot(data = preds,
       aes(x = index, y = pred.power), ) +
  geom_point(col = 'blue') +   geom_point(aes(y = true.pred ), col = 'red'))
```


```{r}
#lines(album1$adverts, predict(album.sales), col = 'red')
```




